SpellChecking/SpellCheckingTests/bin/Debug/Dictionaries/uyghur.aff
SET UTF-8
FLAG num
SFX 3140 Y 1
SFX 3140 0 ң .
SFX 3597 Y 1
SFX 3597 0 дин .
SFX 3316 Y 1
SFX 3316 0 ға .
SFX 4356 Y 1
SFX 4356 0 му .
SFX 1053 Y 1
SFX 1053 0 ни .
SFX 1855 Y 1
SFX 1855 0 и .
SFX 1008 Y 1
SFX 1008 0 ниң .
SFX 2586 Y 1
SFX 2586 а лаштурмақ а
SFX 1654 Y 1
SFX 1654 а әштүрмәк а
SFX 1565 Y 1
SFX 1565 ш қчилиқ ш
SFX 178 Y 1
SFX 178 а из а
SFX 108 Y 1
SFX 108 ш лүш ш
SFX 1746 Y 1
SFX 1746 р зиға р
SFX 942 Y 1
SFX 942 з из з
SFX 4254 Y 1
SFX 4254 и үрүватиду и
SFX 3332 Y 1
SFX 3332 и урғудәк и
SFX 3265 Y 1
SFX 3265 о из о
SFX 1338 Y 1
SFX 1338 т диниң т
SFX 4366 Y 1
SFX 4366 қ маңлар қ
SFX 789 Y 1
SFX 789 н йни н
SFX 3003 Y 1
SFX 3003 р шләр р
SFX 482 Y 1
SFX 482 и үргән и
SFX 610 Y 1
SFX 610 а ириңиз а
SFX 3350 Y 1
SFX 3350 қ нлиқтин қ
SFX 4952 Y 1
SFX 4952 л миғачқа л
SFX 796 Y 1
SFX 796 а әкла а
SFX 1091 Y 1
SFX 1091 р шлирини р
SFX 3153 Y 1
SFX 3153 с шлирини с
SFX 3832 Y 1
SFX 3832 т шлирини т
SFX 4121 Y 1
SFX 4121 қ ллар қ
SFX 3710 Y 1
SFX 3710 к лон к
SFX 3343 Y 1
SFX 3343 д рл д
SFX 4154 Y 1
SFX 4154 я йни я
SFX 2856 Y 1
SFX 2856 п вәткәндин п
SFX 2508 Y 1
SFX 2508 и га и
SFX 4225 Y 1
SFX 4225 ң вәткәнликини ң
SFX 694 Y 1
SFX 694 у әкла у
SFX 3509 Y 1
SFX 3509 м нмай м
SFX 3897 Y 1
SFX 3897 қ нар қ
SFX 217 Y 1
SFX 217 а иларға а
SFX 4996 Y 1
SFX 4996 к лишимиз к
SFX 4596 Y 1
SFX 4596 д рәм д
SFX 468 Y 1
SFX 468 и умни и
SFX 3669 Y 1
SFX 3669 и пәрәслик и
SFX 1887 Y 1
SFX 1887 ш нмай ш
SFX 1911 Y 1
SFX 1911 а илаштуруш а
SFX 487 Y 1
SFX 487 а илаш а
SFX 3170 Y 1
SFX 3170 б тни б
SFX 2773 Y 1
SFX 2773 и урувәткән и
SFX 3800 Y 1
SFX 3800 а бай а
SFX 2127 Y 1
SFX 2127 а иниңлар а
SFX 1436 Y 1
SFX 1436 т рниму т
SFX 1552 Y 1
SFX 1552 а иқиңизни а
SFX 3138 Y 1
SFX 3138 м ңизғу м
SFX 2241 Y 1
SFX 2241 а уқтин а
SFX 4736 Y 1
SFX 4736 а ишти а
SFX 3287 Y 1
SFX 3287 ң ветәйли ң
SFX 2550 Y 1
SFX 2550 а тилиқ а
SFX 2332 Y 1
SFX 2332 и уқтин и
SFX 3116 Y 1
SFX 3116 и гәндин и
SFX 2132 Y 1
SFX 2132 к гәндин к
SFX 3598 Y 1
SFX 3598 п гәндин п
SFX 471 Y 1
SFX 471 с ктә с
SFX 155 Y 1
SFX 155 а ирида а
SFX 2536 Y 1
SFX 2536 д шидики д
SFX 3046 Y 1
SFX 3046 л милиқ л
SFX 2703 Y 1
SFX 2703 ш ктә ш
SFX 3057 Y 1
SFX 3057 ш лғанлиқтин ш
SFX 2676 Y 1
SFX 2676 ш нмақта ш
SFX 4089 Y 1
SFX 4089 м ниңкидин м
SFX 1702 Y 1
SFX 1702 ң вериш ң
SFX 2868 Y 1
SFX 2868 и үрмәйду и
SFX 3157 Y 1
SFX 3157 р шидики р
SFX 3476 Y 1
SFX 3476 с шидики с
SFX 3360 Y 1
SFX 3360 л намә л
SFX 337 Y 1
SFX 337 а қа а
SFX 4615 Y 1
SFX 4615 а онийә а
SFX 3461 Y 1
SFX 3461 д қа д
SFX 4508 Y 1
SFX 4508 а бағ а
SFX 1612 Y 1
SFX 1612 а дуқ а
SFX 1055 Y 1
SFX 1055 л миға л
SFX 3189 Y 1
SFX 3189 м ниңиз м
SFX 2902 Y 1
SFX 2902 д рида д
SFX 636 Y 1
SFX 636 а иқида а
SFX 3602 Y 1
SFX 3602 ң ветилиду ң
SFX 1380 Y 1
SFX 1380 ң вәткәндин ң
SFX 116 Y 1
SFX 116 а ниң а
SFX 3823 Y 1
SFX 3823 р қа р
SFX 2756 Y 1
SFX 2756 с қа с
SFX 288 Y 1
SFX 288 д ниң д
SFX 2079 Y 1
SFX 2079 т қа т
SFX 4073 Y 1
SFX 4073 д рлишиш д
SFX 2302 Y 1
SFX 2302 ң га ң
SFX 114 Y 1
SFX 114 з ниң з
SFX 321 Y 1
SFX 321 к ниң к
SFX 2078 Y 1
SFX 2078 ш қа ш
SFX 46 Y 1
SFX 46 л ниң л
SFX 6 Y 1
SFX 6 м ниң м
SFX 944 Y 1
SFX 944 т дуқ т
SFX 3993 Y 1
SFX 3993 ш ивататти ш
SFX 4603 Y 1
SFX 4603 т рида т
SFX 4325 Y 1
SFX 4325 м нуш м
SFX 4191 Y 1
SFX 4191 а имизгә а
SFX 403 Y 1
SFX 403 р ниң р
SFX 4894 Y 1
SFX 4894 д сәк д
SFX 291 Y 1
SFX 291 с ниң с
SFX 509 Y 1
SFX 509 т ниң т
SFX 279 Y 1
SFX 279 ш ниң ш
SFX 713 Y 1
SFX 713 а иқимни а
SFX 3600 Y 1
SFX 3600 п вәтсә п
SFX 3165 Y 1
SFX 3165 и урувалған и
SFX 3291 Y 1
SFX 3291 ң валғин ң
SFX 4983 Y 1
SFX 4983 ш лмисиму ш
SFX 4373 Y 1
SFX 4373 ш лүшигә ш
SFX 3922 Y 1
SFX 3922 қ лғанлиқтин қ
SFX 2110 Y 1
SFX 2110 қ ктә қ
SFX 2877 Y 1
SFX 2877 р шмигән р
SFX 2875 Y 1
SFX 2875 ш қида ш
SFX 3566 Y 1
SFX 3566 а иңларни а
SFX 4496 Y 1
SFX 4496 п вәтмәслик п
SFX 4491 Y 1
SFX 4491 ң гәндин ң
SFX 1752 Y 1
SFX 1752 и әтниң и
SFX 4238 Y 1
SFX 4238 ү әчкә ү
SFX 4635 Y 1
SFX 4635 д мәйду д
SFX 4677 Y 1
SFX 4677 к лмиған к
SFX 4004 Y 1
SFX 4004 ң веришкә ң
SFX 4591 Y 1
SFX 4591 д сиңизму д
SFX 1591 Y 1
SFX 1591 к мәйду к
SFX 3174 Y 1
SFX 3174 а синиң а
SFX 2755 Y 1
SFX 2755 ғ қа ғ
SFX 4821 Y 1
SFX 4821 и әләр и
SFX 1222 Y 1
SFX 1222 р лмиған р
SFX 2249 Y 1
SFX 2249 д синиң д
SFX 2134 Y 1
SFX 2134 ң вниң ң
SFX 4034 Y 1
SFX 4034 ш ғақ ш
SFX 1581 Y 1
SFX 1581 з синиң з
SFX 380 Y 1
SFX 380 а ишиға а
SFX 4954 Y 1
SFX 4954 қ миға қ
SFX 609 Y 1
SFX 609 ш лмиған ш
SFX 660 Y 1
SFX 660 а икиләргә а
SFX 1251 Y 1
SFX 1251 и чилиққа и
SFX 4634 Y 1
SFX 4634 ш мәйду ш
SFX 1185 Y 1
SFX 1185 к линиң к
SFX 3646 Y 1
SFX 3646 и унлуқ и
SFX 4738 Y 1
SFX 4738 о ишиға о
SFX 819 Y 1
SFX 819 р синиң р
SFX 3340 Y 1
SFX 3340 т синиң т
SFX 773 Y 1
SFX 773 а ишатти а
SFX 4511 Y 1
SFX 4511 и әшни и
SFX 4167 Y 1
SFX 4167 қ иқида қ
SFX 2453 Y 1
SFX 2453 л млишиш л
SFX 394 Y 1
SFX 394 қ ниң қ
SFX 4833 Y 1
SFX 4833 й ңизға й
SFX 4131 Y 1
SFX 4131 р линиң р
SFX 3814 Y 1
SFX 3814 и үрүшини и
SFX 352 Y 1
SFX 352 м ңизға м
SFX 3614 Y 1
SFX 3614 н ңизға н
SFX 1504 Y 1
SFX 1504 а инидәк а
SFX 1868 Y 1
SFX 1868 п ңизға п
SFX 1844 Y 1
SFX 1844 ш ишиға ш
SFX 4965 Y 1
SFX 4965 л метир л
SFX 4147 Y 1
SFX 4147 ш клүк ш
SFX 1344 Y 1
SFX 1344 д шиға д
SFX 4530 Y 1
SFX 4530 ш қрақ ш
SFX 2504 Y 1
SFX 2504 т дәм т
SFX 22 Y 1
SFX 22 а итиш а
SFX 4844 Y 1
SFX 4844 ғ қида ғ
SFX 2060 Y 1
SFX 2060 п вәрди п
SFX 1067 Y 1
SFX 1067 ң вәтсә ң
SFX 2832 Y 1
SFX 2832 л итиш л
SFX 1761 Y 1
SFX 1761 р шиға р
SFX 2490 Y 1
SFX 2490 о итиш о
SFX 1281 Y 1
SFX 1281 с шиға с
SFX 4134 Y 1
SFX 4134 к лийә к
SFX 3155 Y 1
SFX 3155 т шиға т
SFX 4085 Y 1
SFX 4085 м нлаш м
SFX 2524 Y 1
SFX 2524 и үрүлидиған и
SFX 1408 Y 1
SFX 1408 а иялайду а
SFX 2305 Y 1
SFX 2305 ң валғанлар ң
SFX 3035 Y 1
SFX 3035 к ниватқан к
SFX 3892 Y 1
SFX 3892 м ниватқан м
SFX 4248 Y 1
SFX 4248 и әмсиз и
SFX 4670 Y 1
SFX 4670 қ лғанлиқ қ
SFX 4554 Y 1
SFX 4554 с шунаслиқ с
SFX 4193 Y 1
SFX 4193 а илған а
SFX 4802 Y 1
SFX 4802 ң ветидикән ң
SFX 3154 Y 1
SFX 3154 р шкәниди р
SFX 3824 Y 1
SFX 3824 ш ғум ш
SFX 2509 Y 1
SFX 2509 ң вәтмәслик ң
SFX 2783 Y 1
SFX 2783 д рит д
SFX 4204 Y 1
SFX 4204 а ивалса а
SFX 588 Y 1
SFX 588 қ лмиған қ
SFX 3055 Y 1
SFX 3055 д ләрни д
SFX 1683 Y 1
SFX 1683 а лик а
SFX 169 Y 1
SFX 169 р шқан р
SFX 2533 Y 1
SFX 2533 с шқан с
SFX 1520 Y 1
SFX 1520 т шқан т
SFX 1292 Y 1
SFX 1292 к ләрни к
SFX 3259 Y 1
SFX 3259 а илинип а
SFX 1447 Y 1
SFX 1447 д лик д
SFX 2945 Y 1
SFX 2945 қ ким қ
SFX 3720 Y 1
SFX 3720 з лик з
SFX 1383 Y 1
SFX 1383 и әтлик и
SFX 477 Y 1
SFX 477 к лик к
SFX 971 Y 1
SFX 971 и урмақчи и
SFX 4023 Y 1
SFX 4023 и үмму и
SFX 1678 Y 1
SFX 1678 к лған к
SFX 3054 Y 1
SFX 3054 р ләрни р
SFX 1830 Y 1
SFX 1830 с ләрни с
SFX 4663 Y 1
SFX 4663 т ләрни т
SFX 3052 Y 1
SFX 3052 л маң л
SFX 3439 Y 1
SFX 3439 п валдим п
SFX 2081 Y 1
SFX 2081 и ян и
SFX 2685 Y 1
SFX 2685 к нди к
SFX 2097 Y 1
SFX 2097 л нди л
SFX 388 Y 1
SFX 388 м нди м
SFX 2985 Y 1
SFX 2985 и әтлири и
SFX 4396 Y 1
SFX 4396 қ линиң қ
SFX 2053 Y 1
SFX 2053 а идиңму а
SFX 1197 Y 1
SFX 1197 р зниң р
SFX 1598 Y 1
SFX 1598 р лик р
SFX 1186 Y 1
SFX 1186 с лик с
SFX 4811 Y 1
SFX 4811 у әтлик у
SFX 1426 Y 1
SFX 1426 н ян н
SFX 2814 Y 1
SFX 2814 т лик т
SFX 4368 Y 1
SFX 4368 л манниң л
SFX 2275 Y 1
SFX 2275 ш лик ш
SFX 3856 Y 1
SFX 3856 а сон а
SFX 1217 Y 1
SFX 1217 р нди р
SFX 3876 Y 1
SFX 3876 м нғанлиқи м
SFX 67 Y 1
SFX 67 ш лған ш
SFX 4704 Y 1
SFX 4704 р лдат р
SFX 4308 Y 1
SFX 4308 з сир з
SFX 2077 Y 1
SFX 2077 а қанда а
SFX 143 Y 1
SFX 143 ш нди ш
SFX 2847 Y 1
SFX 2847 а ивалғаниди а
SFX 3354 Y 1
SFX 3354 к нипту к
SFX 4499 Y 1
SFX 4499 ң вәрмәйду ң
SFX 3180 Y 1
SFX 3180 д римиз д
SFX 1416 Y 1
SFX 1416 и ең и
SFX 2024 Y 1
SFX 2024 ш нғанлиқи ш
SFX 692 Y 1
SFX 692 а иккә а
SFX 2409 Y 1
SFX 2409 ң валғанда ң
SFX 762 Y 1
SFX 762 ң вәрди ң
SFX 3320 Y 1
SFX 3320 р шсә р
SFX 480 Y 1
SFX 480 у ең у
SFX 3797 Y 1
SFX 3797 ң ватқаниди ң
SFX 4600 Y 1
SFX 4600 т римиз т
SFX 2776 Y 1
SFX 2776 и удики и
SFX 2145 Y 1
SFX 2145 т җиниң т
SFX 3643 Y 1
SFX 3643 и урғанлар и
SFX 1821 Y 1
SFX 1821 қ ниватқан қ
SFX 224 Y 1
SFX 224 а иғанлиқи а
SFX 414 Y 1
SFX 414 а исиз а
SFX 3040 Y 1
SFX 3040 л ндики л
SFX 975 Y 1
SFX 975 м ндики м
SFX 1885 Y 1
SFX 1885 к нәтти к
SFX 583 Y 1
SFX 583 и чиларниң и
SFX 4889 Y 1
SFX 4889 и увататти и
SFX 3924 Y 1
SFX 3924 к лмәс к
SFX 4694 Y 1
SFX 4694 д лиридә д
SFX 3405 Y 1
SFX 3405 л исиз л
SFX 407 Y 1
SFX 407 и үрди и
SFX 1659 Y 1
SFX 1659 м чиларниң м
SFX 2835 Y 1
SFX 2835 о исиз о
SFX 2441 Y 1
SFX 2441 и ушини и
SFX 4972 Y 1
SFX 4972 к ләтмәк к
SFX 2626 Y 1
SFX 2626 а әрла а
SFX 2458 Y 1
SFX 2458 а майтти а
SFX 124 Y 1
SFX 124 а исиму а
SFX 4391 Y 1
SFX 4391 с лиридә с
SFX 3092 Y 1
SFX 3092 ш исиз ш
SFX 1701 Y 1
SFX 1701 ң вәр ң
SFX 2691 Y 1
SFX 2691 л майтти л
SFX 3595 Y 1
SFX 3595 р зар р
SFX 4698 Y 1
SFX 4698 қ лик қ
SFX 3601 Y 1
SFX 3601 ң вға ң
SFX 4302 Y 1
SFX 4302 и увалди и
SFX 3617 Y 1
SFX 3617 ш қланмақ ш
SFX 3577 Y 1
SFX 3577 о исиму о
SFX 460 Y 1
SFX 460 қ лған қ
SFX 1242 Y 1
SFX 1242 и әмни и
SFX 3914 Y 1
SFX 3914 қ маң қ
SFX 2796 Y 1
SFX 2796 қ нди қ
SFX 2464 Y 1
SFX 2464 ш лғучи ш
SFX 704 Y 1
SFX 704 ң валдим ң
SFX 1480 Y 1
SFX 1480 а симу а
SFX 2748 Y 1
SFX 2748 и үй и
SFX 2989 Y 1
SFX 2989 и үрүштики и
SFX 632 Y 1
SFX 632 д симу д
SFX 1168 Y 1
SFX 1168 ш ғин ш
SFX 134 Y 1
SFX 134 а ни а
SFX 1582 Y 1
SFX 1582 з симу з
SFX 2547 Y 1
SFX 2547 а униң а
SFX 251 Y 1
SFX 251 д ни д
SFX 1890 Y 1
SFX 1890 қ нипту қ
SFX 1952 Y 1
SFX 1952 л микин л
SFX 84 Y 1
SFX 84 з ни з
SFX 253 Y 1
SFX 253 к ни к
SFX 32 Y 1
SFX 32 л ни л
SFX 640 Y 1
SFX 640 и униң и
SFX 4481 Y 1
SFX 4481 р зларниң р
SFX 267 Y 1
SFX 267 а иғандин а
SFX 4 Y 1
SFX 4 м ни м
SFX 965 Y 1
SFX 965 у үй у
SFX 4649 Y 1
SFX 4649 к мдуқ к
SFX 3166 Y 1
SFX 3166 о униң о
SFX 1253 Y 1
SFX 1253 р симу р
SFX 1121 Y 1
SFX 1121 т симу т
SFX 4588 Y 1
SFX 4588 а там а
SFX 256 Y 1
SFX 256 р ни р
SFX 238 Y 1
SFX 238 с ни с
SFX 452 Y 1
SFX 452 т ни т
SFX 40 Y 1
SFX 40 а ун а
SFX 2223 Y 1
SFX 2223 и әгә и
SFX 2457 Y 1
SFX 2457 р мдуқ р
SFX 780 Y 1
SFX 780 и чилиқи и
SFX 92 Y 1
SFX 92 ш ни ш
SFX 4675 Y 1
SFX 4675 р лмәймиз р
SFX 568 Y 1
SFX 568 а ириңни а
SFX 2513 Y 1
SFX 2513 ң валғучи ң
SFX 113 Y 1
SFX 113 и ун и
SFX 1641 Y 1
SFX 1641 а иғанидим а
SFX 2294 Y 1
SFX 2294 а икиму а
SFX 3336 Y 1
SFX 3336 о ун о
SFX 3148 Y 1
SFX 3148 р шқанлиқини р
SFX 4468 Y 1
SFX 4468 а икиңни а
SFX 3317 Y 1
SFX 3317 р шчанлиқи р
SFX 3238 Y 1
SFX 3238 ш кләрни ш
SFX 3520 Y 1
SFX 3520 қ ндики қ
SFX 2849 Y 1
SFX 2849 р зим р
SFX 1852 Y 1
SFX 1852 а имниң а
SFX 1734 Y 1
SFX 1734 а иңға а
SFX 3107 Y 1
SFX 3107 а ивал а
SFX 2740 Y 1
SFX 2740 а әштүрүлмәк а
SFX 4416 Y 1
SFX 4416 қ ку қ
SFX 4188 Y 1
SFX 4188 л имниң л
SFX 4003 Y 1
SFX 4003 п ветиши п
SFX 3083 Y 1
SFX 3083 л иңға л
SFX 1851 Y 1
SFX 1851 м имниң м
SFX 3983 Y 1
SFX 3983 о имниң о
SFX 1982 Y 1
SFX 1982 а иниватиду а
SFX 4247 Y 1
SFX 4247 ү әнләргә ү
SFX 3781 Y 1
SFX 3781 р злик р
SFX 2925 Y 1
SFX 2925 қ лғучи қ
SFX 385 Y 1
SFX 385 а иримизни а
SFX 3530 Y 1
SFX 3530 қ майтти қ
SFX 3409 Y 1
SFX 3409 а ирдин а
SFX 2450 Y 1
SFX 2450 ш нгәндә ш
SFX 3760 Y 1
SFX 3760 а инимән а
SFX 3810 Y 1
SFX 3810 и әлмигән и
SFX 1178 Y 1
SFX 1178 к мниң к
SFX 2010 Y 1
SFX 2010 д шиниң д
SFX 2093 Y 1
SFX 2093 а ос а
SFX 500 Y 1
SFX 500 л мниң л
SFX 1324 Y 1
SFX 1324 к лмиди к
SFX 4873 Y 1
SFX 4873 м чидур м
SFX 2623 Y 1
SFX 2623 а би а
SFX 1984 Y 1
SFX 1984 а имастин а
SFX 4097 Y 1
SFX 4097 р мниң р
SFX 4638 Y 1
SFX 4638 с мниң с
SFX 3408 Y 1
SFX 3408 р ирдин р
SFX 1943 Y 1
SFX 1943 д рим д
SFX 602 Y 1
SFX 602 р лмиди р
SFX 3573 Y 1
SFX 3573 а ишар а
SFX 3105 Y 1
SFX 3105 а игини а
SFX 2434 Y 1
SFX 2434 р шиниң р
SFX 1465 Y 1
SFX 1465 ң велишиға ң
SFX 1094 Y 1
SFX 1094 с шиниң с
SFX 4939 Y 1
SFX 4939 ғ ни ғ
SFX 1537 Y 1
SFX 1537 м нсиз м
SFX 756 Y 1
SFX 756 ш мниң ш
SFX 647 Y 1
SFX 647 ш лмиди ш
SFX 1780 Y 1
SFX 1780 а лиди а
SFX 2784 Y 1
SFX 2784 д рдин д
SFX 871 Y 1
SFX 871 а идила а
SFX 322 Y 1
SFX 322 қ ни қ
SFX 1373 Y 1
SFX 1373 а ишим а
SFX 1252 Y 1
SFX 1252 и чилиқни и
SFX 2261 Y 1
SFX 2261 қ мдуқ қ
SFX 4002 Y 1
SFX 4002 ң вилип ң
